臺灣高等法院刑事判決　　　　　　　　96年度上訴字第3547號
上　訴　人
即　被　告　甲○○
　　　　　　　　　　號3樓
　　　　　　乙○○
共　　　同
選任辯護人　陳威男律師
上列上訴人等因違反槍砲彈藥刀械管制條例案件，不服臺灣桃園
地方法院96年度訴字第841號，中華民國96年6月29日第一審判決
（起訴案號：臺灣桃園地方法院檢察署96年度偵字第1720號），
提起上訴，本院判決如下：
    主  文
上訴駁回。
    事  實
一、甲○○、乙○○2人均與姓名年籍不詳綽號「小偉」之成年
    男子為朋友。緣於民國93年10月間某日，「小偉」將其持有
    具殺傷力仿WALTHER廠PPK/S型半自動手槍製造經換裝金屬槍
    管及土造金屬保險鈕而具殺傷力之改造手槍1支（含彈匣1個
    ，槍枝管制編號：0000000000）、具殺傷力8釐米子彈1顆裝
    於1只袋內（下稱A袋），並將其持有具殺傷力含延長槍管1
    支之具殺傷力之土造霰彈槍1支（槍枝管制編號：
    0000000000）、具殺傷力之制式霰彈1顆裝於另1只袋內（下
    稱B袋），均攜帶至桃園縣桃園市○○路與三民路口之「世
    紀舞廳」處，分別將A袋、B袋委託不知情之甲○○、乙○○
    保管。嗣甲○○、乙○○分別攜回彼等位於住桃園縣龜山鄉
    ○○村○鄰○○○街67巷6號3樓、同鄉○○街117巷1號住處
    後，方知「小偉」所交付保管者係為具殺傷力之槍、彈。詎
    彼等均明知具殺傷力之槍、彈未經主管機關許可不得寄藏、
    持有，仍基於寄藏之犯意，未經許可而在彼等前揭住處內，
    分別為「小偉」寄藏其所交付保管之上開槍、彈。嗣於95年
    12月27日晚間9時15分許，甲○○駕駛車號2537-NK號自用小
    客車搭載乙○○及不知情之陳宏誌（業經臺灣桃園地方法院
    檢察署檢察官以96年度偵字第1720號不起訴處分確定），行
    經桃園縣桃園市○○路與復興路口時，因與計程車超車發生
    追逐，遭警攔停，經甲○○、乙○○2人同意搜索，為警在
    甲○○所駕前開車輛駕駛座踏墊處查扣得前述改造手槍1支
    （含彈匣1）個、改造子彈1顆，以及在乙○○持有之背包與
    褲袋內查得霰彈槍1支（含延長槍管1支）、霰彈1顆。
二、案經桃園縣政府警察局移送臺灣桃園地方法院檢察署檢察官
    偵查後提起公訴。
　　　  理  由
一、上揭犯罪事實，業據上訴人即被告甲○○、乙○○2人均坦
    承不諱，並據證人陳宏誌於警詢證稱：為警查獲當時係甲○
    ○開車，在駕駛座下為警扣得改造手槍1支、彈匣1具、土造
    子彈1顆；在乙○○身上查獲土造霰彈槍1支、土造槍管1支
    、制式霰彈1枚等語（見偵卷第22頁）。證人即查獲員警曹
    朝政於偵訊證稱：查獲當時在駕駛座腳踏墊發現改造手槍、
    彈匣及土造子彈，同事蕭湘瀚則在乙○○所帶包包內發現有
    土造霰彈槍管，乙○○並當場自承土造霰彈槍、制式霰彈都
    是其所持有等語（詳偵查卷第81、82頁），核與被告甲○○
    、乙○○之自白大致相符，足認被告甲○○、乙○○為警查
    獲時，改造之手槍1支（含彈匣）、土造子彈1顆係在被告甲
    ○○持有中；土造霰彈槍1支（含延長槍管1支）、制式霰彈
    1 顆係在乙○○持有中。又上揭扣案槍、彈經送請內政部警
    政署刑事警察局鑑驗認定：「一、送鑑改造手槍壹支（槍枝
    管制編號0000000000），認係由仿WALTHER廠PPK/S型半自動
    手槍製造之槍枝，換裝土造金屬槍管及土造金屬保險鈕而成
    之改造手槍，機械性能良好，可擊發適用子彈，認具殺傷力
    。二、送鑑土造散彈槍壹支（槍枝管制編號0000000000），
    認係由具擊發機構之金屬管組合而成之土造鋼管槍，機械性
    能良好，可裝填及擊發12GAUGE制式霰彈，認具殺傷力。三
    、送鑑改造散彈槍子彈壹顆，認係12GAUG E制式霰彈（已試
    射），認具殺傷力。四、送鑑改造手槍子彈壹顆，認係土造
    子彈，具直徑約8.0mm之土造金屬彈頭，經實際試射，可擊
    發，認具殺傷力。」，此有內政部警政署刑事警察局96年1
    月25日刑鑑字第0960004271號槍彈鑑定書及所附之扣案槍、
    彈照片在卷可稽（見偵卷第84至88頁），足徵扣案之槍、彈
    確係槍砲彈藥刀械管制條例所明定管制之槍、彈無訛。復按
    『「槍枝」之所以具「殺傷力」，係指其可供擊發具有殺傷
    力之子彈，換言之，「槍枝」只是發射子彈之「工具」，該
    「工具」性能良好，猶如刀之開鋒，即具有殺傷人畜之能力
    。槍枝管制編號0000000000槍枝，其機械性能良好，可擊發
    12GAUGE制式霰彈，故認具殺傷力；另因測速儀僅可針對單
    一彈丸型子彈進行測速，而霰彈係一多彈丸型子彈，故無法
    測速及提供相關數據。』，此有內政部警政署刑事警察局96
    年5月21日刑鑑字第0960068235號函附卷足憑（見原審卷第
    48頁），足認扣案之土造霰彈槍確可發射制12GAUGE制式霰
    彈。況既為「制式」霰彈，則係合法槍械彈藥工廠所生產，
    依常理必具殺傷力，從而被告乙○○之選任辯護人以：扣案
    槍、彈雖經鑑定具殺傷力，但無相關試射時之子彈動能單位
    記載，認未必具殺傷力云云置辯，顯不足採。此外，尚有桃
    園縣政府警察局保安警察隊搜索扣押筆錄、扣押物品目錄表
    、自願受搜索同意書、2537-NK號自用小客車正面照片1張、
    查獲後車內照片2張、桃園縣政府警察局槍枝初步檢視報告
    表及所附扣案槍、彈照片共8張在卷可稽。故本件事證明確
    ，被告甲○○、乙○○2人犯行均堪認定，應依法論科。
二、核被告甲○○、乙○○所為，均犯槍砲彈藥刀械管制條例第
    8 條第4項之未經許可寄藏具殺傷力可發射子彈之槍枝罪，
    及同條例第12條第4項之未經許可寄藏具殺傷力子彈罪。公
    訴意旨認被告2人均係違反同條例第8條第4項之未經許可「
    持有」殺傷力可發射子彈之槍枝罪及第12條第4項之未經許
    可「持有」子彈罪，尚有未合，惟持有本即為寄藏之內容，
    應逕論寄藏槍枝、子彈罪。另被告2人分別以1寄藏行為同時
    觸犯上開2罪名，為想像競合犯，均應依刑法第55條之規定
    ，皆從較重之未經許可寄藏具殺傷力可發射子彈之槍枝罪處
    斷。
三、原審以被告2人寄藏扣案槍、彈之罪證明確，適用槍砲彈藥
    刀械管制條例第8條第4項、第12條第4項，刑法第11條前段
    、第55條、第38條第1項第1款、第42條第3項前段，並審酌
    被告2人罔顧法律規定，為他人寄藏時間長達近2年，且在車
    輛上查獲，危害社會治安甚鉅，原應予以重懲，惟念彼等均
    坦承犯行，態度良好，可認有悔悟之心，佐以被告2人並無
    前科，有本院被告前案紀錄表附卷可參，素行良好，及犯罪
    所生之損害等一切情狀，分別量處被告2人有期徒刑3年2 月
    ，併科罰金新台幣5萬元，罰金部分並均諭知易服勞役之折
    算標準，並說明扣案具殺傷力含彈匣1個之改造手槍1把、具
    殺傷力含延長槍管之土造霰彈槍1支，係違禁物，均依刑法
    第38條第1項第1款之規定宣告沒收，至扣案之土造子彈1 顆
    、制式霰彈1枚，既經警於鑑定時均予試射擊發，均不再具
    子彈之性質，爰不另行宣告沒收，經核其認事用法，俱無違
    誤，所量之刑亦稱允適。被告2人上訴，主張被告甲○○家
    境困苦，早年因頭部外傷，術後仍留有「腦神經異常，判斷
    能力不足」之後遺症，被告乙○○則有「吐（妥）瑞氏抽搐
    症」之遺傳性疾病，併生社會功能障礙，不適宜長期在監服
    刑，請求減輕其刑。惟被告2人之犯罪情狀並無何可憫恕之
    處，且原判決已審酌刑法第57條所列各事項予以綜合考量，
    就量刑輕重之準據已論敘綦詳，並在法定刑內科處其刑，經
    核於法並無不合，是被告2人上訴均無理由，應予駁回。
四、據上論斷，依刑事訴訟法第368條，判決如主文。
本案經檢察官謝英民到庭執行職務。
中　　華　　民　　國　　96　　年　　10 　月　　23　　日
                  刑事第二庭審判長法  官  呂丹玉
                                  法　官  李麗玲
                                  法　官  林恆吉
以上正本證明與原本無異。
如不服本判決，應於收受送達後十日內向本院提出上訴書狀，其
未敘述上訴之理由者並得於提起上訴後十日內向本院補提理由書
（均須按他造當事人之人數附繕本）。
                                  書記官  劉文美
中　　華　　民　　國　　96　　年　　10　　月　　23　　日
附錄本案論罪科刑法條
槍砲彈藥刀械管制條例第8條
未經許可，製造、販賣或運輸鋼筆槍、瓦斯槍、麻醉槍、獵槍、
空氣槍或第4條第1項第1款所定其他可發射金屬或子彈具有殺傷
力之各式槍砲者，處無期徒刑或5年以上有期徒刑，併科新臺幣1
千萬元以下罰金。未經許可，轉讓、出租或出借前項所列槍枝者
，處5年以上有期徒刑，併科新臺幣1千萬元以下罰金。
意圖供自己或他人犯罪之用，而犯前二項之罪者，處無期徒刑或
7 年以上有期徒刑，併科新臺幣1 千萬元以下罰金。
未經許可，持有、寄藏或意圖販賣而陳列第1 項所列槍枝者，處
3 年以上10年以下有期徒刑，併科新臺幣700 萬元以下罰金。
第1 項至第3 項之未遂犯罰之。
槍砲彈藥刀械管制條例第12條
未經許可，製造、販賣或運輸子彈者，處1 年以上7 年以下有期
徒刑，併科新台幣500 萬元以下罰金。
未經許可，轉讓、出租或出借子彈者，處6 月以上5 年以下有期
徒刑，併科新台幣300 萬元以下罰金。
意圖供自己或他人犯罪之用，而犯前二項之罪者，處3 年以上10
年以下有期徒刑，併科新台幣700 萬元以下罰金。
未經許可，持有、寄藏或意圖販賣而陳列子彈者，處5 年以下有
期徒刑，併科新台幣300 萬元以下罰金。
第 1 項至第 3 項之未遂犯罰之。
